【裁判字號】    97,簡上,708
【裁判日期】    971022
【裁判案由】    傷害等
【裁判全文】
臺灣高雄地方法院刑事判決             97年度簡上字第708號
上  訴  人
即  被  告  甲○○
上列上訴人因傷害等案件，不服本院中華民國97年6 月13日97年
度審簡字第244 號刑事簡易判決，提起上訴（原聲請簡易處刑案
號：96年度偵字第18918 號），本院管轄第二審之合議庭，依簡
式審判程序，判決如下：
    主  文
上訴駁回。
甲○○緩刑參年。
    事  實
一、甲○○係成年人，因懷疑其女呂佳燕遭同班同學翁○○（民
    國85年10月生，姓名年籍詳卷，斯時為未滿12歲之兒童）欺
    負，竟基於傷害及恐嚇之犯意，於96年6 月4 日下午3 時許
    ，在高雄市旗津區○○○路623 號「旗津國小」教室內，徒
    手毆打正在上課之翁○○，致翁○○受有頭部外傷，復以「
    你如果再欺負我女兒，你以那隻手打，我就斷你那隻手」、
    「你不要再欺負我女兒，否則我絕對再打你」等加害身體之
    事恫嚇翁○○，使翁○○心生畏懼，致生危害於安全。
二、案經翁○○之父翁○○（姓名詳卷）訴由高雄市政府警察局
    鼓山分局報請臺灣高雄地方法院檢察署檢察官偵查起訴。
    理  由
一、本件上訴人即被告甲○○所犯係死刑、無期徒刑、最輕本刑
    為3 年以上有期徒刑以外之罪，其於審判程序中就被訴事實
    為有罪之陳述，經本院告知簡式審判程序之旨，並聽取公訴
    人及被告之意見後，合議庭乃裁定改行簡式審判程序，合先
    敘明。
二、本件經本院審理結果，認第一審判決之認事、用法均無違誤
    ，量刑亦屬妥適，應予維持，茲引用第一審判決書（含檢察
    官聲請簡易判決處刑書）記載之事實、證據及理由（如附件
    ）。
三、被告上訴意旨略以：伊對於本院97審簡字第244 號簡易判決
    所載之犯罪事實，均坦承不諱，惟犯後深表悔意，已與告訴
    人達成和解，並賠償告訴人之損失，告訴人亦表示願意原諒
    被告之犯行及撤回傷害之告訴，爰請從輕量刑等語。經查：
（一）本件原審以被告係基於護子心切之動機下，始為本件之犯
      行，惟手段非和平，率爾毆打並出言恫嚇被害人，漠視法
      紀，行為實有不當，且犯後又未能坦承全部犯行，態度非
      佳，並迄未與告訴人達成和解，及考量被害人所受之傷勢
      等一切情狀，分別量處被告拘役55日、50日，並定其應執
      行之刑及諭知易科罰金之折算標準，核其認事、用法均無
      不合，量刑亦稱妥適。
（二）被告於本院審理中就聲請簡易判決處刑書所載之犯罪事實
      ，業均坦白承認，且所稱於97年8 月12日已與告訴人達成
      和解，賠償告訴人新臺幣（下同）3,600 元之情，亦有本
      院高雄簡易庭97年度雄簡調字第641 號調解程序筆錄1 紙
      附卷可稽（見本院卷第23頁），堪認其與告訴人確已達成
      和解。惟被告所犯之傷害罪為告訴乃論之罪，且業經本院
      高雄簡易庭為第一審判決，已不得撤回告訴，而該調解筆
      錄本身亦不生撤回告訴之效力，然依該調解筆錄之調解條
      件第2 點上既已載明「聲請人其餘請求均拋棄。」等語，
      足見告訴人確有不再追究被告刑責之意。爰審酌被告為本
      件犯行，係基於護子心切之動機，手段雖非和平，但已得
      被害人之諒解，並賠償被害人之損失。且犯後均坦認犯行
      ，態度良好，並無逃避司法制裁之情。並參酌被告雖有違
      反懲治走私條例之前科，惟並不構成累犯，此有臺灣高等
      法院被告前案紀錄表1 份在卷供參，素行尚可。綜衡上情
      ，被告因一時失慮致有上開犯行，本院認被告經此偵、審
      程序，當知所惕勉自勵，信無再犯之虞，且因有前述審酌
      原因，故認本件所之宣告刑，以暫不執行為適當，爰併予
      宣告緩刑3 年，以鼓勵向上並期。
據上論斷，應依刑事訴訟法第455 條之1 第1 項、第3 項、第36
4 條、第368 條、第373 條、第273 條之1 第1 項，刑法第74條
第1 項第2 款，判決如主文。
本案經檢察官乙○○到庭執行職務。
中    華    民    國    97    年    10    月    22    日
             刑事第五庭   審判長法  官  黃建榮
                                法  官  蘇揚旭
                                法  官  楊珮瑛
以上正本證明與原本無異。
不得上訴。
中    華    民    國    97    年    10    月    23    日
                                書記官  郭南宏


司法院資訊處製作；財團法人民間司法改革基金會備份。
